examples/apertium-hin.hin.dix.xml
   <pardef n="बोल__vblex_tv">
      <e>       <p><l></l><r><s n="vblex"/><s n="tv"/><s n="stem"/></r></p></e>
      <e>       <p><l>ूँगा</l><r><s n="vblex"/><s n="tv"/><s n="fut"/><s n="p1"/><s n="m"/><s n="sg"/></r></p></e>
      <e>       <p><l>ेंगे</l><r><s n="vblex"/><s n="tv"/><s n="fut"/><s n="p1"/><s n="m"/><s n="pl"/></r></p></e>
      <e>       <p><l>ूँगी</l><r><s n="vblex"/><s n="tv"/><s n="fut"/><s n="p1"/><s n="f"/><s n="sg"/></r></p></e>
      <e>       <p><l>ेंगी</l><r><s n="vblex"/><s n="tv"/><s n="fut"/><s n="p1"/><s n="f"/><s n="pl"/></r></p></e>

      <e>       <p><l>ेगा</l><r><s n="vblex"/><s n="tv"/><s n="fut"/><s n="p2"/><s n="m"/><s n="sg"/></r></p></e>
      <e>       <p><l>ोगे</l><r><s n="vblex"/><s n="tv"/><s n="fut"/><s n="p2"/><s n="m"/><s n="pl"/></r></p></e>
      <e>       <p><l>ेगी</l><r><s n="vblex"/><s n="tv"/><s n="fut"/><s n="p2"/><s n="f"/><s n="sg"/></r></p></e>
      <e>       <p><l>ोगी</l><r><s n="vblex"/><s n="tv"/><s n="fut"/><s n="p2"/><s n="f"/><s n="pl"/></r></p></e>

      <e>       <p><l>ेगा</l><r><s n="vblex"/><s n="tv"/><s n="fut"/><s n="p3"/><s n="m"/><s n="sg"/></r></p></e>
      <e>       <p><l>ेंगे</l><r><s n="vblex"/><s n="tv"/><s n="fut"/><s n="p3"/><s n="m"/><s n="pl"/></r></p></e>
      <e>       <p><l>ेगी</l><r><s n="vblex"/><s n="tv"/><s n="fut"/><s n="p3"/><s n="f"/><s n="sg"/></r></p></e>
      <e>       <p><l>ेंगी</l><r><s n="vblex"/><s n="tv"/><s n="fut"/><s n="p3"/><s n="f"/><s n="pl"/></r></p></e>

      <e>       <p><l>नेवाला</l><r><s n="vblex"/><s n="tv"/><s n="agnt"/><s n="m"/><s n="sg"/></r></p></e>
      <e>       <p><l>नेवाले</l><r><s n="vblex"/><s n="tv"/><s n="agnt"/><s n="m"/><s n="pl"/></r></p></e>
      <e>       <p><l>नेवाली</l><r><s n="vblex"/><s n="tv"/><s n="agnt"/><s n="f"/><s n="sg"/></r></p></e>
      <e>       <p><l>नेवाली</l><r><s n="vblex"/><s n="tv"/><s n="agnt"/><s n="f"/><s n="pl"/></r></p></e>

      <e>       <p><l>ना</l><r><s n="vblex"/><s n="tv"/><s n="inf"/><s n="nom"/></r></p></e>
      <e>       <p><l>ना</l><r><s n="vblex"/><s n="tv"/><s n="inf"/><s n="nom"/><s n="m"/></r></p></e>
      <e>       <p><l>नी</l><r><s n="vblex"/><s n="tv"/><s n="inf"/><s n="nom"/><s n="f"/></r></p></e>
      <e>       <p><l>ने</l><r><s n="vblex"/><s n="tv"/><s n="inf"/><s n="obl"/></r></p></e>

      <e>       <p><l>ूँ</l><r><s n="vblex"/><s n="tv"/><s n="pres"/><s n="p1"/><s n="sg"/></r></p></e>
      <e>       <p><l>ें</l><r><s n="vblex"/><s n="tv"/><s n="pres"/><s n="p1"/><s n="pl"/></r></p></e>
      <e>       <p><l>े</l><r><s n="vblex"/><s n="tv"/><s n="pres"/><s n="p2"/><s n="sg"/></r></p></e>
      <e>       <p><l>ो</l><r><s n="vblex"/><s n="tv"/><s n="pres"/><s n="p2"/><s n="pl"/></r></p></e>
      <e>       <p><l>े</l><r><s n="vblex"/><s n="tv"/><s n="pres"/><s n="p3"/><s n="sg"/></r></p></e>
      <e>       <p><l>ें</l><r><s n="vblex"/><s n="tv"/><s n="pres"/><s n="p3"/><s n="pl"/></r></p></e>

      <e r="LR">       <p><l>िये</l><r><s n="vblex"/><s n="tv"/><s n="imp"/><s n="p2"/><s n="frm"/><s n="pl"/></r></p></e>
      <e>       <p><l>िए</l><r><s n="vblex"/><s n="tv"/><s n="imp"/><s n="p2"/><s n="frm"/><s n="pl"/></r></p></e>
      <e>       <p><l>ो</l><r><s n="vblex"/><s n="tv"/><s n="imp"/><s n="p2"/><s n="pl"/></r></p></e>
      <e>       <p><l>ता</l><r><s n="vblex"/><s n="tv"/><s n="impf"/><s n="m"/><s n="sg"/></r></p></e>
      <e>       <p><l>ते</l><r><s n="vblex"/><s n="tv"/><s n="impf"/><s n="m"/><s n="pl"/></r></p></e>
      <e>       <p><l>ती</l><r><s n="vblex"/><s n="tv"/><s n="impf"/><s n="f"/><s n="sg"/></r></p></e>
      <e>       <p><l>ती</l><r><s n="vblex"/><s n="tv"/><s n="impf"/><s n="f"/><s n="pl"/></r></p></e>

      <e>       <p><l>कर</l><r><s n="vblex"/><s n="tv"/><s n="gna"/></r></p></e>
      <e r="LR">       <p><l>के</l><r><s n="vblex"/><s n="tv"/><s n="gna"/></r></p></e>
      <e>       <p><l>ा</l><r><s n="vblex"/><s n="tv"/><s n="perf"/><s n="m"/><s n="sg"/></r></p></e>
      <e>       <p><l>े</l><r><s n="vblex"/><s n="tv"/><s n="perf"/><s n="m"/><s n="pl"/></r></p></e>
      <e>       <p><l>ी</l><r><s n="vblex"/><s n="tv"/><s n="perf"/><s n="f"/><s n="sg"/></r></p></e>
      <e>       <p><l>ी</l><r><s n="vblex"/><s n="tv"/><s n="perf"/><s n="f"/><s n="pl"/></r></p></e>
	</pardef>

	<e lm="टंगी"><i>टंग</i><par n="बोल__vblex_tv"/></e>
	<e lm="तोड़"><i>तोड़</i><par n="बोल__vblex_tv"/></e>
	<e lm="पीना"><i>पीना</i><par n="बोल__vblex_tv"/></e>
	<e lm="लिख"><i>लिख</i><par n="बोल__vblex_tv"/></e>
	<e lm="आंक"><i>आंक</i><par n="बोल__vblex_tv"/></e>
	<e lm="खींच"><i>खींच</i><par n="बोल__vblex_tv"/></e>
	<e lm="घसीट"><i>घसीट</i><par n="बोल__vblex_tv"/></e>
	<e lm="चीर"><i>चीर</i><par n="बोल__vblex_tv"/></e>
	<e lm="छाप"><i>छाप</i><par n="बोल__vblex_tv"/></e>
	<e lm="जीत"><i>जीत</i><par n="बोल__vblex_tv"/></e>
	<e lm="टांग"><i>टांग</i><par n="बोल__vblex_tv"/></e>
	<e lm="ताक"><i>ताक</i><par n="बोल__vblex_tv"/></e>
	<e lm="निचोड़"><i>निचोड़</i><par n="बोल__vblex_tv"/></e>
	<e lm="पाल"><i>पाल</i><par n="बोल__vblex_tv"/></e>
	<e lm="फड़क"><i>फड़क</i><par n="बोल__vblex_tv"/></e>
	<e lm="बिगाड़"><i>बिगाड़</i><par n="बोल__vblex_tv"/></e>
	<e lm="मांग"><i>मांग</i><par n="बोल__vblex_tv"/></e>
	<e lm="सींच"><i>सींच</i><par n="बोल__vblex_tv"/></e>
	<e lm="उभर"><i>उभर</i><par n="बोल__vblex_tv"/></e>
	<e lm="समझ"><i>समझ</i><par n="बोल__vblex_tv"/></e>
	<e lm="सुधार"><i>सुधार</i><par n="बोल__vblex_tv"/></e>
	<e lm="तौल"><i>तौल</i><par n="बोल__vblex_tv"/></e>
	<e lm="ख्ंइच"><i>ख्ंइच</i><par n="बोल__vblex_tv"/></e>
	<e lm="डंस"><i>डंस</i><par n="बोल__vblex_tv"/></e>
	<e lm="उछल"><i>उछल</i><par n="बोल__vblex_tv"/></e>
	<e lm="भून"><i>भून</i><par n="बोल__vblex_tv"/></e>
	<e lm="ढँक"><i>ढँक</i><par n="बोल__vblex_tv"/></e>
	<e lm="उपज"><i>उपज</i><par n="बोल__vblex_tv"/></e>
	<e lm="खिंच"><i>खिंच</i><par n="बोल__vblex_tv"/></e>
	<e lm="उतार"><i>उतार</i><par n="बोल__vblex_tv"/></e>
	<e lm="बटोर"><i>बटोर</i><par n="बोल__vblex_tv"/></e>
	<e lm="रेंग"><i>रेंग</i><par n="बोल__vblex_tv"/></e>
	<e lm="पेर"><i>पेर</i><par n="बोल__vblex_tv"/></e>
	<e lm="सौप्"><i>सौप्</i><par n="बोल__vblex_tv"/></e>
	<e lm="प्रट्यक्ष"><i>प्रट्यक्ष</i><par n="बोल__vblex_tv"/></e>
	<e lm="ओढ़"><i>ओढ़</i><par n="बोल__vblex_tv"/></e>
	<e lm="ठोक"><i>ठोक</i><par n="बोल__vblex_tv"/></e>
	<e lm="उकेर"><i>उकेर</i><par n="बोल__vblex_tv"/></e>
	<e lm="ढूँढ़"><i>ढूँढ़</i><par n="बोल__vblex_tv"/></e>
	<e lm="गढ"><i>गढ</i><par n="बोल__vblex_tv"/></e>
	<e lm="सौम्प"><i>सौम्प</i><par n="बोल__vblex_tv"/></e>
	<e lm="खीज"><i>खीज</i><par n="बोल__vblex_tv"/></e>
	<e lm="लटक्"><i>लटक्</i><par n="बोल__vblex_tv"/></e>
	<e lm="प्रथम"><i>प्रथम</i><par n="बोल__vblex_tv"/></e>
	<e lm="मन्"><i>मन्</i><par n="बोल__vblex_tv"/></e>
	<e lm="ठेल"><i>ठेल</i><par n="बोल__vblex_tv"/></e>
	<e lm="छूऊ"><i>छूऊ</i><par n="बोल__vblex_tv"/></e>
	<e lm="बन्"><i>बन्</i><par n="बोल__vblex_tv"/></e>
	<e lm="बित्"><i>बित्</i><par n="बोल__vblex_tv"/></e>
	<e lm="मिल्"><i>मिल्</i><par n="बोल__vblex_tv"/></e>
	<e lm="चढ़"><i>चढ़</i><par n="बोल__vblex_tv"/></e>
	<e lm="डोल"><i>डोल</i><par n="बोल__vblex_tv"/></e>
	<e lm="कुरेद"><i>कुरेद</i><par n="बोल__vblex_tv"/></e>
	<e lm="दर्श्"><i>दर्श्</i><par n="बोल__vblex_tv"/></e>
	<e lm="गड़"><i>गड़</i><par n="बोल__vblex_tv"/></e>
	<e lm="वसूल"><i>वसूल</i><par n="बोल__vblex_tv"/></e>
	<e lm="लिप"><i>लिप</i><par n="बोल__vblex_tv"/></e>
	<e lm="दिख्"><i>दिख्</i><par n="बोल__vblex_tv"/></e>
	<e lm="चुक्"><i>चुक्</i><par n="बोल__vblex_tv"/></e>
	<e lm="महक"><i>महक</i><par n="बोल__vblex_tv"/></e>
	<e lm="बुहार"><i>बुहार</i><par n="बोल__vblex_tv"/></e>
	<e lm="छां़ट"><i>छां़ट</i><par n="बोल__vblex_tv"/></e>
	<e lm="सुड़क"><i>सुड़क</i><par n="बोल__vblex_tv"/></e>
	<e lm="उगल"><i>उगल</i><par n="बोल__vblex_tv"/></e>
	<e lm="पता लिख"><i>पता<b/>लिख</i><par n="बोल__vblex_tv"/></e>
	<e lm="औसत निकाल"><i>औसत<b/>निकाल</i><par n="बोल__vblex_tv"/></e>
	<e lm="ठीक बैठ"><i>ठीक<b/>बैठ</i><par n="बोल__vblex_tv"/></e>
	<e lm="हल्का उबाल"><i>हल्का<b/>उबाल</i><par n="बोल__vblex_tv"/></e>
	<e lm="काँटा निकाल"><i>काँटा<b/>निकाल</i><par n="बोल__vblex_tv"/></e>
	<e lm="झंडा खोल"><i>झंडा<b/>खोल</i><par n="बोल__vblex_tv"/></e>
	<e lm="धक्का मार"><i>धक्का<b/>मार</i><par n="बोल__vblex_tv"/></e>
	<e lm="रूई धुन"><i>रूई<b/>धुन</i><par n="बोल__vblex_tv"/></e>
	<e lm="मौक़ा मिल"><i>मौक़ा<b/>मिल</i><par n="बोल__vblex_tv"/></e>
	<e lm="अच्छा लग"><i>अच्छा<b/>लग</i><par n="बोल__vblex_tv"/></e>
	<e lm="बाल कतर"><i>बाल<b/>कतर</i><par n="बोल__vblex_tv"/></e>
	<e lm="मस्तिष्काघात पहुँच"><i>मस्तिष्काघात<b/>पहुँच</i><par n="बोल__vblex_tv"/></e>
	<e lm="नक़ल उतार"><i>नक़ल<b/>उतार</i><par n="बोल__vblex_tv"/></e>
	<e lm="अपराधी मान"><i>अपराधी<b/>मान</i><par n="बोल__vblex_tv"/></e>
	<e lm="बाढ़ आ"><i>बाढ़<b/>आ</i><par n="बोल__vblex_tv"/></e>
	<e lm="निकाअल द्"><i>निकाअल<b/>द्</i><par n="बोल__vblex_tv"/></e>
	<e lm="कपड़ा पहन"><i>कपड़ा<b/>पहन</i><par n="बोल__vblex_tv"/></e>
	<e lm="नौकर् रख"><i>नौकर्<b/>रख</i><par n="बोल__vblex_tv"/></e>
	<e lm="उम्मीद रख"><i>उम्मीद<b/>रख</i><par n="बोल__vblex_tv"/></e>
	<e lm="चाटा मार"><i>चाटा<b/>मार</i><par n="बोल__vblex_tv"/></e>
	<e lm="चालू रख"><i>चालू<b/>रख</i><par n="बोल__vblex_tv"/></e>
	<e lm="चित्ती पड़"><i>चित्ती<b/>पड़</i><par n="बोल__vblex_tv"/></e>
	<e lm="सज़ा मिल"><i>सज़ा<b/>मिल</i><par n="बोल__vblex_tv"/></e>
	<e lm="भावुकतापूर्वक कह"><i>भावुकतापूर्वक<b/>कह</i><par n="बोल__vblex_tv"/></e>
	<e lm="हेंगा फेर"><i>हेंगा<b/>फेर</i><par n="बोल__vblex_tv"/></e>
	<e lm="डाका डाल"><i>डाका<b/>डाल</i><par n="बोल__vblex_tv"/></e>
	<e lm="बनाना"><i>बनाना</i><par n="बोल__vblex_tv"/></e>
	<e lm="अंतर्पारिवारिक विवाहअ"><i>अंतर्पारिवारिक<b/>विवाहअ</i><par n="बोल__vblex_tv"/></e>
	<e lm="संकेत भेज"><i>संकेत<b/>भेज</i><par n="बोल__vblex_tv"/></e>
	<e lm="छलांग मार"><i>छलांग<b/>मार</i><par n="बोल__vblex_tv"/></e>
	<e lm="लकीर बन्"><i>लकीर<b/>बन्</i><par n="बोल__vblex_tv"/></e>
	<e lm="सीमित रख"><i>सीमित<b/>रख</i><par n="बोल__vblex_tv"/></e>
	<e lm="छिपा रह"><i>छिपा<b/>रह</i><par n="बोल__vblex_tv"/></e>
	<e lm="लक्ष्य बन्"><i>लक्ष्य<b/>बन्</i><par n="बोल__vblex_tv"/></e>
	<e lm="सुरंग लग"><i>सुरंग<b/>लग</i><par n="बोल__vblex_tv"/></e>
	<e lm="नमूना बन"><i>नमूना<b/>बन</i><par n="बोल__vblex_tv"/></e>
	<e lm="घास काट"><i>घास<b/>काट</i><par n="बोल__vblex_tv"/></e>
	<e lm="उमड़ आ"><i>उमड़<b/>आ</i><par n="बोल__vblex_tv"/></e>
	<e lm="डटा रह"><i>डटा<b/>रह</i><par n="बोल__vblex_tv"/></e>
	<e lm="धूम मच्"><i>धूम<b/>मच्</i><par n="बोल__vblex_tv"/></e>
	<e lm="हिस्सा बँट"><i>हिस्सा<b/>बँट</i><par n="बोल__vblex_tv"/></e>
	<e lm="मूल्य आँक"><i>मूल्य<b/>आँक</i><par n="बोल__vblex_tv"/></e>
	<e lm="घरघराने लग"><i>घरघराने<b/>लग</i><par n="बोल__vblex_tv"/></e>
	<e lm="धुँधला पड़"><i>धुँधला<b/>पड़</i><par n="बोल__vblex_tv"/></e>
	<e lm="उखाड़ फेंक"><i>उखाड़<b/>फेंक</i><par n="बोल__vblex_tv"/></e>
	<e lm="मोच आ"><i>मोच<b/>आ</i><par n="बोल__vblex_tv"/></e>
	<e lm="शल्क निकाल"><i>शल्क<b/>निकाल</i><par n="बोल__vblex_tv"/></e>
	<e lm="अटल रह"><i>अटल<b/>रह</i><par n="बोल__vblex_tv"/></e>
	<e lm="रोशनि डाल"><i>रोशनि<b/>डाल</i><par n="बोल__vblex_tv"/></e>
	<e lm="ऊँचा मार"><i>ऊँचा<b/>मार</i><par n="बोल__vblex_tv"/></e>
	<e lm="शीघ्र भेज"><i>शीघ्र<b/>भेज</i><par n="बोल__vblex_tv"/></e>
	<e lm="भाप छोड़"><i>भाप<b/>छोड़</i><par n="बोल__vblex_tv"/></e>
	<e lm="मुड़कर निकल"><i>मुड़कर<b/>निकल</i><par n="बोल__vblex_tv"/></e>
	<e lm="घिस डाल"><i>घिस<b/>डाल</i><par n="बोल__vblex_tv"/></e>
	<e lm="रंग बदल"><i>रंग<b/>बदल</i><par n="बोल__vblex_tv"/></e>
	<e lm="दबे-पाँव चल"><i>दबे-पाँव<b/>चल</i><par n="बोल__vblex_tv"/></e>
	<e lm="ज़िप खोल"><i>ज़िप<b/>खोल</i><par n="बोल__vblex_tv"/></e>
	<e lm="जैकेट पहन"><i>जैकेट<b/>पहन</i><par n="बोल__vblex_tv"/></e>
	<e lm="काम निकाल"><i>काम<b/>निकाल</i><par n="बोल__vblex_tv"/></e>
	<e lm="जीन उतार"><i>जीन<b/>उतार</i><par n="बोल__vblex_tv"/></e>
	<e lm="खंदक खोद"><i>खंदक<b/>खोद</i><par n="बोल__vblex_tv"/></e>
	<e lm="पिचकारी मार"><i>पिचकारी<b/>मार</i><par n="बोल__vblex_tv"/></e>
	<e lm="कुचल डाल"><i>कुचल<b/>डाल</i><par n="बोल__vblex_tv"/></e>
	<e lm="मिटा द"><i>मिटा<b/>द</i><par n="बोल__vblex_tv"/></e>
